臺灣橋頭地方法院刑事判決　
111年度易緝字第1號
公  訴  人  臺灣橋頭地方檢察署檢察官
被      告  蘇炎廷
上列被告因詐欺案件，經檢察官提起公訴（109年度偵字第12573
號、109年度偵字第12872號、109年度偵字第13257號、109年度
偵字第13595號、109年度偵字第13954號、110年度偵字第1232號
）及移送併辦(110年度偵字第814號、110年度偵字第3221號、11
0年度偵字第11409號、110年度偵字第5937號)，本院判決如下：
    主  文
蘇炎廷幫助犯洗錢防制法第十四條第一項之一般洗錢罪，處有期
徒刑陸月，併科罰金新臺幣伍萬元，罰金如易服勞役，以新臺幣
壹仟元折算壹日。
    事  實
一、蘇炎廷可預見金融帳戶係個人理財重要工具及財產信用重要
    表徵，且詐欺集團或其他不法人士經常蒐集利用第三人申設
    之金融帳戶，誘騙被害人以匯款或轉帳方式交付金錢，藉此
    獲取不法利益，如任意提供金融帳戶予不詳他人，極可能供
    作財產犯罪使用，又提供金融帳戶存摺、提款卡及密碼予他
    人，該帳戶可能作為收受及提領犯罪所得使用，他人提領後
    即產生遮斷資金流動軌跡以逃避國家追訴、處罰之效果，猶
    基於容任該等結果發生亦不違背本意之幫助詐欺取財及幫助
    洗錢不確定故意，於民國109年7月中旬某日某時許，在高雄
    市橋頭區某網咖，將其所有之華南商業銀行帳號000-000000
    000000號帳戶（下稱華南帳戶）、聯邦商業銀行帳號000-00
    0000000000號帳戶(下稱聯邦帳戶)之存摺、金融卡（含密碼
    ），透過、交付予「亦鴻」所屬之詐騙集團使用(依目前卷
    證尚無從認定、二人係同一集團成員)。嗣該詐騙集團取得
    蘇炎廷前開華南及聯邦帳戶之存摺、提款卡及密碼後，即共
    同意圖為自己不法之所有，基於詐欺取財、洗錢之犯意聯絡
    ，推由該集團不詳成年成員分別於附表各編號所示時間，以
    附表各編號所示之方式詐欺等6人，使其等將款項各匯入蘇
    炎廷華南帳戶、聯邦帳戶內（詐騙之時間、方式、金額、匯
    入帳戶等均詳如附表），並旋為該集團成員持提款卡提領，
    藉此造成金流斷點，使國家無從追查該等犯罪所得之去向及
    所在，而掩飾或隱匿該等犯罪所得。嗣因等6人發覺受騙而
    報警處理，始悉上情。
二、案經施○○、謝○○、胡○○、羅○○訴由高雄市政府警察局湖內分
    局、葉○○訴由高雄市政府警察局仁武分局、王○○訴由彰化縣
    政府警察局鹿港分局報告臺灣橋頭地方檢察署偵查起訴及移
    送併辦。
    理  由
一、按被告以外之人於審判外之言詞或書面陳述，除法律有規定
    者外，不得作為證據；被告以外之人於審判外之陳述，雖不
    符前4條之規定，而經當事人於審判程序同意作為證據，法
    院審酌該言詞陳述或書面陳述作成時之情況，認為適當者，
    亦得為證據，刑事訴訟法第159條第1項、第159條之5第1項
    分別定有明文。本判決所引用被告蘇炎廷以外之人於審判外
    之陳述，因檢察官、被告於審判程序中均表示同意有證據能
    力（見本院易緝卷第70、241、242頁），本院審酌前開證據
    資料作成時之情況，尚無違法不當及證明力明顯過低之瑕疵
    ，亦認為以之作為證據應屬適當，依刑事訴訟法第159條之5
    規定，均有證據能力。
二、訊據被告固坦承華南帳戶、聯邦帳戶為其所申設，如附表所
    示告訴人等6人分別於如附表各編號所示時間將款項匯入其
    華南帳戶及聯邦帳戶等情，惟矢口否認有何幫助洗錢、幫助
    詐欺之犯行，辯稱：這兩個帳戶的存摺、提款卡、密碼是放
    在機車置物箱裡遺失，並非我交給詐欺集團。因為我簿子很
    多本，密碼都不一樣，我才會在小紙條上寫密碼。我沒有將
    這兩個帳戶放在家裡，只是因為懶惰，而且我想說機車置物
    箱有鎖，應該很安全。銀行通知我之後我也去報警等語。經
    查：
　　㈠被告申設之華南帳戶、聯邦帳戶之提款卡、存摺、密碼原
      均為被告所持有，嗣告訴人等6人遭詐欺集團以附表所示
      方式詐騙，致其等均陷於錯誤，分別匯款至被告華南帳戶
      、聯邦帳戶等情，業經各告訴人於警詢證述甚詳（見警一
      卷第15至17頁、警二卷第15至16頁、警三卷第5、6頁、警
      四卷第3至5頁、警五卷第19至21頁、警六卷第22至24頁）
      ，並有附表「證據出處」欄所示各該證據方法、被告華南
      帳戶開戶資料及交易明細、被告聯邦帳戶開戶資料及交易
      明細、帳戶個資檢視報告（見警四卷第43至49頁、警三卷
      第21至29頁、警一卷第33頁、警四卷第21頁、警六卷第26
      頁）在卷可稽，復據被告坦認不諱（見本院易緝卷第71頁
      ），是此部分事實自堪先予認定。
　　㈡事實之更正及補充
　　　⒈附表編號1之告訴人匯款時間為109年7月20日21時26分許
        ，有被告華南帳戶明細可佐（見警四卷第43頁），起訴
        書誤載為同日21時11分許，應予更正。
　　　⒉又附表編號3所示告訴人胡○○除起訴書所載之109年7月29
        日13時11分匯款3萬元至被告聯邦帳戶外，另有於109年
        7月20日19時19分、同日時20分許分別匯款3萬元、3萬
        元至被告華南帳戶，及於同年7月26日15時23分許，分
        別匯款5萬元、3萬元至被告華南帳戶，有被告華南帳戶
        明細、告訴人胡○○台新國際商業銀行明細可查（見警四
        卷第43、45頁、警三卷第7至11頁）。附表編號6所示告
        訴人王○○除起訴書所載之110年7月28日18時26分匯款5
        萬元至被告華南帳戶外，另有於同日時28分許匯款3萬4
        ,220元至被告華南帳戶，亦有被告前開華南帳戶明細（
        見警四卷第45頁）可考。此部分均為起訴書所未敘及，
        應予補充。
　　㈢被告申設之華南帳戶、聯邦帳戶應未遺失之認定
　　　⒈證人張○○於109年12月14日偵查中證稱：我跟被告、何○○
        在香港認識。我有跟被告、講清楚，只是介紹他們去工
        作。被告帳戶是我收的，我拿被告帳戶給「亦鴻」，我
        有懷疑他們要做詐欺等語（見偵一卷第57至59頁），於
        110年9月1日偵查中證稱：被告跟是我去香港認識的朋
        友，說回臺灣沒有工作，所以我介紹「亦鴻」給他們認
        識。我去高雄網咖找被告、陳○○一起吃飯，拿一個厚厚
        的牛皮紙袋叫我轉交給「亦鴻」，有說牛皮紙袋內是他
        們的印章及簿子，我幫他們拿回臺中交給「亦鴻」等語
        （見偵三卷第117至121頁），於本院審理時證稱：我在
        香港認識被告與、，我們一起在香港辦銀行存摺，我辦
        理時知道是要做詐騙集團的事情，但為了安全回家不得
        不做。跟被告一起回來後，被告當時沒有工作，透過我
        介紹認識「亦鴻」，我不知道他們是否知道「亦鴻」有
        做詐騙。我是在高雄橋頭網咖收受一個牛皮紙袋，被告
        跟要我拿回臺中轉交給「亦鴻」，被告當場沒有講裡面
        是什麼東西，但是厚厚一疊，那就是簿子；後來被告跟
        我聯繫，問我為何銀行被凍結，並說交給「亦鴻」的牛
        皮紙袋中就是印章跟簿子等語（見本院易緝字卷第224
        至229頁）。
　　　⒉至證人雖於109年12月14日偵查時證稱：我去臺中市北區
        的7-11拿的等語（見偵一卷第58頁），然於本院審理時
        證稱：我不記得是在台中的統一超商，我記得是在橋頭
        的網咖等語（見本院易緝卷第221頁），而有部分前後
        不一致之情。然人之記憶本無可能鉅細靡遺，應係記憶
        模糊所致，自不得僅以此情即認其所證內容不可採信。
        查被告既然自承確有與證人吃飯乙情（見本院易緝字卷
        第229頁），僅是就是否有交付帳戶一事避重就輕，故
        應認證人所證收受被告交付之帳戶地點係在高雄市橋頭
        區網咖之證言較可採，先予說明。
　　　⒊是證人歷次證述關於其與被告、認識之經過、向其等收
        取帳戶後轉交「亦鴻」之情大致一致，核與證人即同案
        被告所述：我於109年7月中旬把3個帳戶的存摺、提款
        卡及密碼交給等語相符（見偵三卷第73頁）。被告既然
        自承與證人吃飯如前，則證人所述其與被告認識並在高
        雄市橋頭區網咖碰面等情顯非虛構。又告訴人除於109
        年7月20日匯款至被告華南帳戶外，亦於109年7月21日
        、同年月23日匯款至帳戶。告訴人謝○○除於109年7月26
        日、同月28日匯款至被告華南帳戶外，亦於109年7月27
        日匯款至帳戶，業經本院110年度簡字第706號刑事判決
        認定在案，並有被告華南帳戶明細可查（見警四卷第43
        、45頁）。是前開告訴人分別匯款至被告華南帳戶、帳
        戶之時間甚為緊密，可徵前開證人證稱係取得被告與帳
        戶後，一併轉交予「亦鴻」等語應屬有據。
　　　⒋且查被告華南帳戶之交易情形，109年6月1日至109年7月
        14日間完全無交易，於同年月15日後有反覆存提款之情
        ，於109年7月17日則有同案被告之匯款；被告聯邦帳戶
        則是自109年6月1日至109年7月12日間完全無交易，於
        同年月13日後則有反覆存提款之情，有華南帳戶明細表
        、聯邦帳戶明細表可考（見警四卷第43頁、警三卷第23
        頁），可見原許久無交易之帳戶，在109年7月中旬起突
        然有頻繁金流進出，可佐證前開證人、所述，即「亦鴻
        」所屬詐欺集團於109年7月中旬收取被告及之帳戶後，
        供作收取告訴人等6人匯入款項之用。
　　　⒌而證人即同案被告業已坦承交付帳戶給詐欺集團，經本
        院以110年度簡字第706號判決判處有期徒刑3月確定。
        可認本案詐欺集團所使用之人頭帳戶，是帳戶所有人在
        明知之情形下，自行提供其帳戶之存摺、提款卡、密碼
        給詐欺集團使用，而該詐欺集團既有上述提供之人頭帳
        戶可以使用，實無須取得竊盜或侵占而來之帳戶。因詐
        欺集團成員以帳戶作為犯罪工具，若非確信該帳戶所有
        人不會報警處理或掛失止付，以確定其等能自由使用該
        等帳戶提款、轉帳，一旦帳戶所有人掛失止付遭凍結將
        無法提領，而無法得償詐欺所得之贓款而遂行其等犯罪
        之目的，是以詐欺集團當不至於以遺失之帳戶從事犯罪
        。本件告訴人等6人遭詐欺而匯款至被告華南帳戶、聯
        邦帳戶後，贓款旋即遭詐欺集團提領，有華南帳戶、聯
        邦帳戶交易明細在卷可佐，堪信該詐欺集團成員於向上
        開告訴人等詐欺時，應已確信被告上揭華南、聯邦帳戶
        不致掛失止付，足認被告之上開帳戶存摺及提款卡，並
        非遭竊或遺失。
　　　⒍另查，證人於本院審理時證稱：「亦鴻」說他有很多工
        作、工程，我先前不知道「亦鴻」做詐騙，是後來他們
        出事情才知道；被告他們也沒有提到為什麼東西要轉交
        給「亦鴻」，只跟我說就拿回去等語（見本院易緝字卷
        第226、228、229頁），而陳稱其當時並不知悉被告透
        過其轉交帳戶資料給「亦鴻」之目的，亦不知悉「亦鴻
        」所謂「工作」之性質。而相關證人、「亦鴻」均未到
        案，依目前卷內證據尚不足憑認、與「亦鴻」為同一集
        團成員，並就詐騙附表之各被害人有犯意聯絡與行為分
        擔，併此說明。
　　㈣被告辯解之駁斥
　　　⒈金融帳戶係以搭配晶片提款卡及密碼之設定以保護帳戶
        使用之安全性，一旦同時遺失存摺、提款卡及密碼，持
        有之人將有高度可能得以掌握該帳戶內存放之財物，對
        帳戶所有人之利益造成重大威脅，故衡情帳戶所有人將
        提款卡及密碼放置同處之可能性甚低。被告固然於本院
        準備程序時陳稱：我簿子很多本，密碼都不同，所以我
        會將密碼寫在小紙條上等語（見本院易緝卷第66頁），
        然被告陳稱華南帳戶、聯邦帳戶均已超過半年都沒有在
        用等語（見本院易緝卷第67頁），且查被告此二帳戶於
        109年6月1日起之交易明細，被告華南帳戶在109年7月1
        5日匯入3萬元前餘額為0元，被告聯邦帳戶在109年7月1
        3日匯入8萬5,809元前餘額為154元，有其此二帳戶明細
        可參（見警三卷第23頁、警四卷第43頁）。既然被告華
        南帳戶及聯邦帳戶已久未使用且幾無存款，根本無提領
        需求，殊無必要抄寫密碼並置於機車置物箱內。縱為方
        便記憶，亦可將密碼與存摺、提款卡分開存放，以避免
        他人同時取得，將帳戶內金額提領一空。被告並無必要
        將存摺、提款卡及密碼一同置放，是其所辯實與常情不
        符。
　　　⒉再查被告陳稱：我就是懶，這兩個帳戶一直放在機車置
        物箱，還有一本第一銀行的簿子，但是這本沒有遺失。
        我母親曾放30萬元在機車置物箱中而機車遭竊，但我想
        機車有鎖，所以仍將帳戶資料放在機車置物箱等語（見
        本院易緝卷第66、67頁），是被告此二帳戶既然並非固
        定使用，何不安放在家中，相較於機車置物箱的鎖，住
        家門鎖應該更為安全，根本無須將非固定使用之帳戶存
        摺、提款卡連同密碼放置於機車置物箱內，徒增移動過
        程中不甚掉落，或是機車置物箱遭人開鎖、機車遭人騎
        走而遺失帳戶之風險。此本應為具有一般智識之人均知
        悉之事，更遑論被告自承母親曾因機車遭竊受有大筆金
        額損失，對於重要物品存放在機車極不安全豈有不知之
        理。又竊賊倘已冒險開啟被告機車置物箱行竊，應會將
        其中值錢之物一併取走，存摺、提款卡輕薄短小，同時
        取走並無窒礙難行之處，自無可能僅取走被告華南帳戶
        、聯邦帳戶而留下第一銀行帳戶。被告所辯情節是否可
        能，已值懷疑。
　　　⒊又被告就其華南及聯邦帳戶資料如何遺失、如何發覺等
        情，於警詢中陳稱：我曾經放在包包帶出門然後遺失，
        我朋友欠我錢要還我錢，指定要華南帳戶匯錢給我，當
        我去找才發覺不見等語（見警卷第5頁）；於本院準備
        程序時陳稱：存摺放在機車置物箱裡，銀行打電話給我
        ，告訴我要凍結我的帳戶，我才發現等語（見本院審易
        緝卷第207頁）。可見被告前後供述不一，其供述之可
        信度尚屬有疑。且查被告於109年8月29日第一次警詢時
        稱：銀行人員跟我說帳戶有不明金錢流入，已經被警示
        ，有叫我跟警方報遺失，但我因為要到台中工作，想說
        回到高雄再報。我還沒有跟警方報遺失，警方就通知我
        到案說明等語（見警二卷第6頁），而該次警詢筆錄中
        ，警方已就告訴人謝○○受騙情形詢問被告。是被告首次
        警詢即是因警方通知到案說明，並非自行報警應可認定
        。徵諸金融帳戶為個人重要物品，通常人必妥為保存金
        融帳戶，不使之輕易外流，一旦發現存摺及提款卡均遺
        失，為維護自身權益，必將立即掛失或報警，以阻止他
        人不法使用帳戶造成金錢或信用之損失。且辦理前述手
        續，實屬輕而易舉，並無何特別困難或不便之處。被告
        卻是完全輕忽其金融帳戶隨意放置，待他人通知始發現
        遺失，更在銀行人員已告知帳戶涉嫌詐欺遭凍結後，被
        動未為任何處理，無欲積極報案之意，無論事前管理或
        事後處置均屬嚴重背離常情，所辯自難採信。
　　㈤綜上，本件事證明確，被告上開犯行已堪認定，應依法論
      科。
三、論罪科刑
　　㈠論罪
　　　⒈按金融帳戶乃個人理財工具，依我國現狀，申設金融帳
        戶並無任何特殊限制，且可於不同之金融機構申請多數
        帳戶使用，是依一般人之社會通念，若見他人不以自己
        名義申請帳戶，反而收購或借用別人之金融帳戶以供使
        用，並要求提供提款卡及告知密碼，則提供金融帳戶者
        主觀上如認識該帳戶可能作為對方收受、提領特定犯罪
        所得使用，對方提領後會產生遮斷金流以逃避國家追訴
        、處罰之效果，仍基於幫助之犯意，而提供該帳戶之提
        款卡及密碼，以利洗錢實行，即成立一般洗錢罪之幫助
        犯。次按刑法上之幫助犯，係對於犯罪與正犯有共同之
        認識，而以幫助之意思，對於正犯資以助力，而未參與
        實施犯罪之行為者而言；是以如未參與實施犯罪構成要
        件之行為，且係出於幫助之意思提供助力，即屬幫助犯
        ，而非共同正犯。
　　　⒉經查，被告雖將華南帳戶、聯邦帳戶存摺、金融卡及密
        碼提供予「亦鴻」及其所屬之詐欺集團，作為詐欺取財
        及一般洗錢之工具，然未親向附表各編號之告訴人施以
        詐術，無證據證明被告參與詐欺告訴人等之詐欺取財構
        成要件行為，且無證據足資證明被告係以正犯而非以幫
        助犯之犯意參與犯罪。參前說明，應認被告係基於幫助
        之意思，參與詐欺取財、一般洗錢罪之構成要件以外行
        為。是核被告所為，係犯刑法第30條第1項前段、第339
        條第1項之幫助詐欺取財罪；刑法第30條第1項前段、洗
        錢防制法第14條第1項之幫助一般洗錢罪。
　　　⒊復被告以一交付華南帳戶、聯邦帳戶資料之行為，幫助
        該詐欺集團成員詐取附表編號1至6所示各告訴人之財物
        ，幫助掩飾、隱匿他人犯罪所得，係以一行為同時觸犯
        6個相同罪名之同種想像競合犯。又其以一行為同時幫
        助正犯詐得被害人之財物，及掩飾詐欺所得之去向而製
        造金流斷點，為一行為同時觸犯上開幫助詐欺取財及幫
        助洗錢2罪，係異種想像競合犯，應依刑法第55條規定
        ，從一重論以幫助犯一般洗錢罪。公訴意旨認被告就附
        表編號1、2所示部分係犯刑法第30條第1項前段、第339
        條第1項之幫助詐欺取財罪，未論及被告亦涉犯幫助一
        般洗錢罪，尚有未洽，惟該罪既與被告所犯之幫助詐欺
        取財罪屬想像競合關係，業如前述，自為起訴效力所及
        ，且本院審理中已當庭諭知被告上開可能涉犯之法條（
        見本院易緝卷第217頁），無礙被告於訴訟上防禦權之
        充分行使，本院當得併予審理。
　　　⒋臺灣橋頭地方檢察署檢察官以110年度偵字第814號、110
        年度偵字第3221號、110年度偵字第11409號、110年度
        偵字第5937號移送併辦附表編號3至6所示部分，及起訴
        書漏未敘及告訴人胡○○於109年7月20日19時19分、20分
        許、同年月26日15時23分許、王○○於109年7月28日18時
        28分許遭詐騙匯入被告華南帳戶之金額部分(詳如前事
        實之更正及補充部分)，因分別與起訴經本院論罪科刑
        部分有想像競合犯之裁判上一罪、實質上一罪關係，為
        起訴效力所及，本院自得併予審理。
　　　⒌被告未實際參與詐欺取財及洗錢之構成要件行為，所犯
        情節較正犯輕微，爰依刑法第30條第2項規定，減輕其
        刑。再被告於偵查及本院審理中均否認犯行，自無洗錢
        防制法第16條第2項減刑規定之適用，併予指明。
　　　⒍此外，被告固有透過提供前揭金融帳戶資料予「亦鴻」
        ，幫助詐欺取財、洗錢犯行之遂行，惟目前事證尚無從
        認、與「亦鴻」為同一集團成員已如前述。亦無證據證
        明被告於提供前揭金融帳戶資料之幫助行為時，已知悉
        詐欺正犯之詐欺手法符合以網際網路對公眾散布，或是
        被告得否預見「亦鴻」及其同夥，係有3人以上共同正
        犯參與本案詐欺取財之過程，實有可疑。基此，依罪疑
        有利於被告之原則，因認被告僅有容任普通詐欺之不確
        定故意，而不宜以幫助刑法第339 條之4 加重詐欺罪之
        罪名相繩，併此陳明。
　　㈡爰審酌被告應知國內現今詐騙案件盛行，竟率爾提供其申
      辦之金融機構帳戶資料予他人使用，因而幫助不詳之犯罪
      集團成員詐取財物，並掩飾、隱匿不法所得之去向，造成
      告訴人等6人財產損失，使檢警查緝困難，助長此類集團
      犯罪猖獗，所為實值非難。復考量其所交付之帳戶數量、
      被害之人數及損害多寡，兼衡以被告始終否認犯行、未賠
      償告訴人等6人之犯後態度，及其前科素行，並斟酌被告
      於本院審理中自述之高職畢業之教育程度及家庭經濟狀況
      不好等一切情狀（見本院易緝卷第249頁），量處如主文
      所示之刑，並就罰金部分，諭知罰金如易服勞役之折算標
      準，以示懲儆。
四、沒收
　　被告已將上開華南帳戶、聯邦帳戶之存摺、提款卡及密碼交
    付詐欺集團成員使用，贓款亦旋遭提領一空，渠對於帳戶內
    之款項均已無事實上之管領權，且提供帳戶所掩飾之財物本
    身，僅為洗錢之標的，並非洗錢犯罪工具、產物，亦非被告
    實際所獲之犯罪所得。因此，本件被害人匯入之款項，尚不
    得依洗錢防制法第18條或刑法第38條之1規定宣告沒收。至
    證人於偵查中固曾稱：被告賣一個帳戶給我新臺幣5,000元
    等語（見偵一卷第58頁），然其於本院審理時證稱：我沒有
    講說被告賣帳戶給我等語（見本院易緝字卷第221頁），而
    有前後矛盾之情，亦無其他證據補強，自無從僅以證人偵查
    中之說詞即認定被告有與約定以一定之代價交付帳戶，併此
    說明。此外，復無證據證明被告另獲有其他不法犯罪所得，
    無從宣告沒收或追徵，併此敘明。
據上論斷，應依刑事訴訟法第299條第1項前段，判決如主文。
本案經檢察官彭斐虹提起公訴，檢察官陳登燦到庭執行職務。
中　　華　　民　　國　　111 　年　　11　　月　　15　　日
                  刑事第二庭    審判長法　官  黃右萱
　　　　　　　　　
　　　　　　　　　                    法  官  方佳蓮
　　　　　　　　　
　　　　　　　　　                    法  官  王奕華
以上正本證明與原本無異。
如不服本判決應於收受判決後 20 日內向本院提出上訴書狀，並
應敘述具體理由。其未敘述上訴理由者，應於上訴期間屆滿後20
 日內向本院補提理由書 (均須按他造當事人之人數附繕本)「切
勿逕送上級法院」。
中　　華　　民　　國　　111 　年　　11　　月　　15　　日
                                      書記官  莊琬婷
本案論罪法條：
中華民國刑法第30條
幫助他人實行犯罪行為者，為幫助犯。雖他人不知幫助之情者，
亦同。
幫助犯之處罰，得按正犯之刑減輕之。
中華民國刑法第339條第1項
意圖為自己或第三人不法之所有，以詐術使人將本人或第三人之
物交付者，處5年以下有期徒刑、拘役或科或併科50萬元以下罰
金。
洗錢防制法第14條第1項
有第二條各款所列洗錢行為者，處7年以下有期徒刑，併科新臺
幣5百萬元以下罰金。
附表
編號 告訴人 詐騙方式 匯款時間 匯款金額(新臺幣) 匯入金融帳戶 證據出處 1 施○○ 真實姓名年籍不詳之詐騙集團成年成員於109年7月20日前之某時許，以LINE暱稱「無名先生」、「福利客服VIP」結識施○○，並假意推廣不實博弈軟體，施○○不疑有他而下載APP，依指示儲值賭金至指定之帳戶內，詐欺集團並要求先行匯款始能提領賭金，致使施○○陷於錯誤而匯款。 109年7月20日21時26分許 3,000元 被告華南帳戶 1.受理刑事案件報案三聯單、受理各類案件紀錄表（見警一卷第43至45頁） 2.內政部警政府反詐騙諮詢專線紀錄表（見警一卷第31頁） 3.受理詐騙帳戶通報警示簡便格式表（見警一卷第35頁） 4.金融機構聯防機制通報單（見警一卷第39頁） 5.匯款明細（見警一卷第19頁） 2 謝○○ 真實姓名年籍不詳之詐騙集團成年成員於109年7月25日前之某時許，以LINE暱稱「李天驕」結識謝○○，並假意推廣不實之投資遊戲，該詐騙集團成員旋假冒客服人員，向謝○○佯稱：儲值後可獲利云云，致謝○○陷於錯誤而匯款儲值至指定之帳戶內。 109年7月26日23時17分許 5,000元 被告華南帳戶 1.受理刑事案件報案三聯單、受理各類案件紀錄表（見警二卷第61至63頁） 2.內政部警政府反詐騙諮詢專線紀錄表（見警二卷第47至48頁） 3.受理詐騙帳戶通報警示簡便格式表（見警二卷第51頁） 4.金融機構聯防機制通報單（見警二卷第57頁） 5.告訴人匯款明細（見警二卷第18至21頁） 6.告訴人與詐騙集團對話紀錄、投資網站及連絡電話截圖（見警二卷第65至78、17頁）    109年7月28日0時22分許 4萬5,000元   3 胡○○ 真實姓名年籍不詳之詐騙集團成年成員於109年7月20日前某時許透過網路平台OANDA、臉書認識胡○○，加入通訊軟體WHATSAPP好友後，以「李少杰」之名義，向胡○○佯稱：可以投資期貨云云，致使胡○○陷於錯誤而匯款。 109年7月20日19時19分許 3萬元 被告華南帳戶 1.受理刑事案件報案三聯單、受理各類案件紀錄表（見警三卷第37至39頁） 2.內政部警政府反詐騙諮詢專線紀錄表（見警三卷第31頁） 3.受理詐騙帳戶通報警示簡便格式表（見警三卷第35頁） 4.告訴人台新銀行明細（見警三卷第7至11頁）    109年7月20日19時20分許 3萬元      109年7月26日15時23分許 5萬元      109年7月26日15時23分許 3萬元      109年7月29日13時11分許 3萬元 被告聯邦帳戶  4 羅○○ 真實姓名年籍不詳之詐騙集團成年成員於109年7月初某日某時許，透過抖音認識羅○○，加入通訊軟體LINE好友後，以「sing-ho」之名義，向羅○○佯稱：可以投資私募寶網路平台云云，致使羅○○陷於錯誤而匯款。 109年7月18日21時48分許 3萬元 被告華南帳戶 1.受理刑事案件報案三聯單、受理各類案件紀錄表（見警四卷第37至39頁） 2.內政部警政府反詐騙諮詢專線紀錄表（見警四卷第31頁） 3.受理詐騙帳戶通報警示簡便格式表（見警四卷第35頁） 4.告訴人台北富邦銀行明細（見警四卷第27至29頁） 5.告訴人與詐騙集團對話紀錄（見警四卷第51至56頁） 5 葉○○ 真實姓名年籍不詳之詐騙集團成年成員於 109年6月22日某時許，透過抖音與葉○○取得聯繫後，加入通訊軟體What's APP好友後，以暱稱「陳瑜」之名義，向其佯稱可下載「OANDA」APP投資理財，再佯裝為客服人員，保證投資獲利云云，致葉○○陷於錯誤，依照詐騙集團成員指示匯款。 109年7月25日21時57分許 1萬元 被告聯邦帳戶 1.受理各類案件紀錄表（見警五卷第201頁） 2.內政部警政府反詐騙諮詢專線紀錄表（見警五卷第91頁） 3.受理詐騙帳戶通報警示簡便格式表（見警五卷第145頁） 4.金融機構聯防機制通報單（見警五卷第147頁） 5.告訴人帳戶存簿及交易明細、匯款紀錄（見警五卷第159至173、200頁） 6.告訴人與詐騙集團對話紀錄（見警五卷第175至196頁） 6 王○○ 真實姓名年籍不詳之詐騙集團成年成員於109年7月28日前某時許，在交友平台Badoo認識王○○，即自稱「林沐」以通訊軟體LINE互加好友後，向王○○佯稱：投資平台可以賺錢云云，致王○○信以為真而匯款。 109年7月28日18時26分許 5萬元 被告華南帳戶 1..內政部警政府反詐騙諮詢專線紀錄表（見警六卷第25頁） 3.受理詐騙帳戶通報警示簡便格式表（見警六卷第39頁） 4.金融機構聯防機制通報單（見警六卷第39頁） 5.告訴人帳戶存簿及交易明細（見警六卷第40頁） 6.告訴人與詐騙集團對話紀錄（見警六卷第42至72頁）    109年7月28日18時28分許 3萬4,220元   
卷證目錄對照表(其餘未引用之卷宗茲不贅述)
高雄市政府警察局湖內分局高市警湖分偵字第10971914200號卷-
-警一卷
高雄市政府警察局湖內分局高市警湖分偵字第10971921200號卷-
-警二卷
高雄市政府警察局湖內分局高市警湖分偵字第10972259800號卷-
-警三卷
高雄市政府警察局湖內分局高市警湖分偵字第11070095600號卷-
-警四卷
高雄市政府警察局仁武分局高市警仁分偵字第11071336000號卷-
-警五卷
彰化縣政府警察局鹿港分局鹿警分偵字第1100008530號卷--警六
卷
臺灣橋頭地方檢察署109年度偵字第12573號--偵一卷
臺灣橋頭地方檢察署109年度偵字第12872號--偵二卷
臺灣橋頭地方檢察署110年度偵字第5937號--偵三卷